tr: Sanat ve Eğlence > Hobiler ve Sanatsal Çalışmalar > Müzik Aleti ve Orkestra Aksesuarları > Nefesli Çalgı Aksesuarları > Flüt Aksesuarları > Flüt Parçaları: Flüt Ağızlıkları; Flüt Küçük Parçaları
vi: Nghệ thuật và giải trí > Sở thích và nghệ thuật sáng tạo > Phụ kiện dàn nhạc và nhạc cụ > Phụ kiện cho nhạc cụ hơi > Phụ kiện sáo > Phụ tùng sáo: Đầu nối sáo; Phụ tùng nhỏ của sáo
zh-CN: 艺术与娱乐 > 爱好/艺术创作 > 乐器与管弦乐队配件 > 木管乐器配件 > 长笛配件 > 长笛零件: 长笛吹口管; 长笛小零件
sk-SK: Umenie a zábava > Záľuby a tvorivé dielne > Príslušenstvo pre hudobné nástroje > Príslušenstvo pre drevené dychové nástroje > Príslušenstvo pre flautu > Diely flauty: Hlavice flauty; Malé diely flauty
it: Arte e svago > Hobby e arti creative > Accessori per orchestre e strumenti musicali > Accessori per legni > Accessori per flauto > Pezzi per flauto: Testate per flauto; Piccole parti flauto
sv: Konst och underhållning > Hobby och skapande > Tillbehör till musikinstrument > Tillbehör till träblåsinstrument > Flöjttillbehör > Flöjtdelar: Flöjtmunstycken; Smådelar till flöjter
zh-TW: 藝術/娛樂 > 嗜好和創作藝術 > 樂器配件 > 木管樂器配件 > 長笛配件 > 長笛零件: 長笛頭; 長笛小零件
ro-RO: Artă și divertisment > Hobby-uri și artă > Accesorii pentru instrumente muzicale și orchestră > Accesorii pentru instrumente de suflat > Accesorii pentru flaut > Piese pentru flaut: Articulații pentru flaut; Piese mici pentru flaut
de: Kunst & Unterhaltung > Hobby & Kunst > Zubehör für Musikinstrumente > Zubehör für Holzblasinstrumente > Flötenzubehör > Flötenteile: Flötenkopfstücke; Kleinere Flötenzubehörteile
hu: Művészet és szórakoztatás > Hobbik és kreatív művészet > Hangszer és zenekari kiegészítők > Fafúvóshangszer-kiegészítők > Furulyakiegészítők > Furulyaalkatrészek: Fuvola-fejrészek; Furulya kis alkatrészek
en: Arts & Entertainment > Hobbies & Creative Arts > Musical Instrument & Orchestra Accessories > Woodwind Instrument Accessories > Flute Accessories > Flute Parts: Flute Headjoints; Flute Small Parts
fi: Taide ja viihde > Harrastukset ja taiteet > Soitin- ja orkesteritarvikkeet > Puupuhallintarvikkeet > Huilutarvikkeet > Huilun osat: Huilun suukappaleet; Huilun pienosat
es: Arte y ocio > Hobbies y artes creativas > Accesorios para instrumentos musicales y de orquesta > Accesorios para instrumentos de viento-madera > Accesorios para flauta > Piezas para flauta: Cabezas para flautas; Piezas pequeñas para flautas
bg-BG: Изкуства и развлечения > Хобита и творчески изкуства > Аксесоари за музикални инструменти и оркестри > Аксесоари за дървени духови инструменти > Аксесоари за флейта > Части за флейта: Глави за флейта; Малки части на флейта
hr-HR: Umjetnost i zabava > Hobiji i kreativne umjetnosti > Pribor za glazbala i orkestar > Pribor za drvena puhačka glazbala > Pribor za flautu > Dijelovi za flautu: Glave za flautu; Mali dijelovi za flautu
pl: Sztuka i rozrywka > Hobby i sztuki piękne > Akcesoria do instrumentów muzycznych > Akcesoria do instrumentów dętych drewnianych > Akcesoria do fletów > Części fletów: Korony fletu; Drobne części fletów
ru: Искусство и развлечения > Хобби и творчество > Аксессуары для музыкальных инструментов и игры в оркестре > Аксессуары для деревянных духовых инструментов > Аксессуары для флейт > Детали для флейт: Головки для флейт; Мелкие детали для флейт
lt-LT: Menai ir pramogos > Hobiai ir menai > Muzikos instrumentai ir orkestro priedai > Medinių pučiamųjų instrumentų priedai > Fleitų aksesuarai > Fleitų dalys: Fleitų galvutės; Smulkios fleitų dalys
nl: Kunst en entertainment > Hobby's en creatieve vaardigheden > Accessoires voor muziekinstrumenten > Accessoires voor houten blaasinstrumenten > Accessoires voor fluit > Onderdelen voor fluit: Koppelstukken voor fluit; Kleine onderdelen voor fluit
ja: 芸術・エンターテイメント > 趣味・コレクション > 楽器関連用品 > 木管楽器用品 > フルート用品 > フルート用パーツ: フルート頭部管; フルート用小型パーツ
nb: Kunst og underholdning > Hobby og kreativitet > Tilbehør til musikkinstrumenter og orkestre > Tilbehør til treblåseinstrumenter > Fløytetilbehør > Fløytedeler: Fløytemunnstykker; Smådeler til fløyte
th: ศิลปะและความบันเทิง > งานอดิเรกและศิลปะสร้างสรรค์ > เครื่องดนตรีและอุปกรณ์ออร์เคสตรา > อุปกรณ์เครื่องเป่า > อุปกรณ์ฟลุ้ต > ชิ้นส่วนฟลุ้ต: ปากเป่าของฟลุ้ต; ชิ้นส่วนเล็กๆ ของฟลุ้ต
el: Τέχνες & Ψυχαγωγία > Χόμπι & Δημιουργικές Τέχνες > Αξεσουάρ μουσικών οργάνων & ορχήστρας > Αξεσουάρ ξύλινων πνευστών οργάνων > Αξεσουάρ φλάουτου > Εξαρτήματα φλάουτου: Κεφαλές φλάουτου; Μικρά εξαρτήματα φλάουτου
fr: Arts et loisirs > Loisirs et arts créatifs > Accessoires pour instruments de musique et orchestres > Accessoires pour instruments à vent > Accessoires pour flûtes > Pièces pour flûtes: Têtes de flûtes; Petites pièces pour flûtes
sl-SI: Kultura in zabava > Hobiji in ustvarjalne umetnosti > Dodatki za glasbila in orkestre > Dodatki za lesna pihala > Dodatki za flavto > Deli za flavto: Glave za flavte; Majhni deli za flavto
cs: Umění a zábava > Hobby, hudba a výtvarné umění > Hudební nástroje – příslušenství > Dřevěné dechové nástroje – příslušenství > Flétny – příslušenství > Součásti flétny: Flétnové hlavice; Drobné součásti pro flétnu
ko: 아트/엔터테인먼트 > 취미/예술 > 악기/오케스트라 부대용품 > 목관악기 부대용품 > 플루트 부대용품 > 플루트 부품: 플루트 헤드조인트; 플루트 소형 부품
pt-PT: Artes e lazer > Passatempos e artes criativas > Acessórios de instrumentos musicais e orquestra > Acessórios de madeiras > Acessórios para flauta > Peças para flauta: Cabeças de flauta; Peças pequenas para flauta
da: Kunst og underholdning > Hobby og håndarbejde > Musikinstrumenter – tilbehør > Træblæserinstrumenter – tilbehør > Tværfløjte – tilbehør > Tværfløjte – dele: Tværfløjte – hovedstykker; Tværfløjte – smådele
pt-BR: Artes e entretenimento > Hobbies e artes > Acessórios para instrumentos musicais e orquestras > Acessórios para instrumentos de sopro de madeira > Acessórios para flauta > Peças para flauta: Bocais para flauta; Peças pequenas para flauta